臺灣雲林地方法院刑事判決
111年度易字第227號
公  訴  人  臺灣雲林地方檢察署檢察官
被      告  陳文彬



上列被告因竊盜案件，經檢察官提起公訴（111年度偵字第1972
號），被告於本院準備程序進行中，就被訴事實為有罪之陳述，
經法官告知簡式審判程序意旨，並聽取檢察官及被告之意見後，
裁定依簡式審判程序審理，並判決如下：
    主  文
陳文彬犯竊盜罪，累犯，處拘役柒拾日，如易科罰金，以新臺幣
壹仟元折算壹日。未扣案之避震器肆支，均沒收之，於全部或一
部不能沒收或不宜執行沒收時，追徵其價額。
    事  實
一、陳文彬意於民國110年12月14日上午11時許，騎乘腳踏車行
    經雲林縣○○市○○路0段000號之銧海國際車業店前，見吳映璇
    所管領之箱裝全新避震器4支（下稱本案避震器）放於店前
    無人看管認有機可趁，竟意圖為自己不法之所有，基於竊盜
    之犯意，走至該店前徒手竊取本案避震器，並搬運至其腳踏
    車上後，旋即離去。嗣經吳映璇察覺有異，調閱現場監視器
    影像並報警處理，始查悉上情。　　　
二、案經臺灣雲林地方檢察署檢察官偵查起訴。
    理  由
壹、程序部分：
    本件被告陳文彬所犯之罪，為死刑、無期徒刑、最輕本刑為
    3 年以上有期徒刑以外之罪，且非屬高等法院管轄第一審之
    案件，被告於準備程序進行中，先就被訴事實為有罪之陳述
    ，經法官告知簡式審判程序之旨，並聽取檢察官及被告之意
    見後，依刑事訴訟法第273 條之1 第1 項之規定，裁定進行
    簡式審判程序，是本案之證據調查程序及有關傳聞法則證據
    能力之限制，依同法第273 條之2 之規定，不受同法第159
    條第1 項、第161 條之2 、第161 條之3 、第163 條之1 及
    第164 條至第170 條之規定所拘束。
貳、實體部分：
一、認定犯罪事實所憑之證據及理由：
  ㈠被告對上開犯行，於本院審理時坦承不諱（本院卷第184頁）
    ，核與證人即告訴人吳映璇之證述情節相符（偵卷第13頁正
    、反面），並有現場監視器影像翻拍照片10張(偵卷第17頁
    至第25頁)在卷可資佐證，足以擔保被告之自白與事實相符
    ，可以採信。
  ㈡綜上所述，本件事證明確，被告犯行堪予認定，應依法論科
    。
二、論罪科刑之理由：
  ㈠核被告所為，係犯刑法第320條第1項之竊盜罪。
　㈡最高法院刑事大法庭110年度台上大字第5660號裁定略以：「
    被告構成累犯之事實及應加重其刑之事項，均應由檢察官主
    張並具體指出證明之方法後，經法院踐行調查、辯論程序，
    方得作為論以累犯及是否加重其刑之裁判基礎。」等語。是
    關於被告構成累犯之事實以及應加重其刑之事項，檢察官均
    應基於「改良式當事人進行主義」之精神，踐行主張並具體
    指出證明方法之責任。查被告前因竊盜案件，經本院以108
    年度虎簡字第46號判處有期徒刑2月確定，於108年10月7日
    執行完畢等情，業經檢察官提出執行案件資料表、全國刑案
    資料查註表等資料為證（本院卷第195-203頁），且指明執
    行完畢之確切所在，本院並提示予被告表示意見（本院卷第
    192頁），自有可信。被告於受有期徒刑執行完畢後5年以內
    ，故意再犯本件有期徒刑以上之罪，為累犯，應依刑法第47
    條第1項規定，加重最高本刑。至於最低本刑部分，經參酌
    司法院釋字第775號解釋及上開大法庭裁定意旨，考量檢察
    官說明（本院卷第192頁）被告上開構成累犯之前案，係竊
    盜罪，與本案罪質相同，被告竟再犯同一罪名，顯見其對刑
    罰之反應力薄弱，且未能切實悔改，核無該號解釋所謂罪刑
    不相當之情形等情應屬有理，因此，檢察官主張被告應依上
    開規定，加重其最低本刑，自有理由。
  ㈢爰以行為人之責任為基礎，審酌被告竊取他人財物，欠缺尊
    重他人財產權利觀念，危害被害人之財產法益，破壞社會秩
    序，所為實不可取。且被告前有刑事前科，有臺灣高等法院
    被告前案紀錄表在卷可查，素行未臻良好。另慮及被告犯後
    雖坦承犯行，略見悔意，但其未賠償告訴人損害之態度。並
    考量被告所竊取之物品價值非甚高之犯罪情節與所生損害，
    及於審理中自陳未婚、無子女，及國小肄業之教育程度等一
    切情狀，量處如主文所示之刑，復諭知易科罰金之折算標準
    。
參、沒收部分：
　  按犯罪所得，屬於犯罪行為人者，沒收之；前二項之沒收，
    於全部或一部不能沒收或不宜執行沒收時，追徵其價額，刑
    法第38條之1 第1 項前段、第3 項定有明文。經查：被告竊
    盜之犯罪所得即本案避震器並未扣案，應依前揭規定宣告沒
    收之，且於全部或一部不能沒收或不宜執行沒收時，追徵其
    價額。
　　據上論斷，應依刑事訴訟法第273 條之1 第1 項、第299 條
    第1項前段（依刑事判決精簡原則，僅記載程序法條），判
    決如主文。
本案經檢察官林柏宇提起公訴；檢察官魏偕峯到庭執行職務。
中　　華　　民　　國　　111 　年　　7 　　月　　26　　日
                  刑事第六庭    法  官  簡廷恩
以上正本證明與原本無異。
如不服本判決應於收受判決後 20 日內向本院提出上訴書狀，並
應敘述具體理由；其未敘述上訴理由者，應於上訴期間屆滿後20
日內向本院補提理由書（均須按他造當事人之人數附繕本）。「
切勿逕送上級法院」。
告訴人或被害人對於判決如有不服，具備理由請求檢察官上訴者
，其上訴期間之計算，係以檢察官收受判決正本日期為準。
                                書記官  許馨月
中　　華　　民　　國　　111 　年　　7 　　月　　26　　日
附錄本案論罪科刑法條： 
中華民國刑法第320條第1項：
意圖為自己或第三人不法之所有，而竊取他人之動產者，為竊盜
罪，處5年以下有期徒刑、拘役或50萬元以下罰金。